臺灣高等法院臺中分院民事判決　九十一年度再易字第四四號
　　　再審　原告　台灣省南投農田水利會
　　　法定代理人　乙○○
　　　再審　被告　舜韋營造股份有限公司
　　　法定代理人　甲○○
右當事人間請求損害賠償事件，再審原告對於中華民國九十年九月十二日臺灣南投地
方法院第一審判決（八十九年度訴字第六八七號）、中華民國九十一年五月二十八日
本院第二審判決（九十年度上字第五０九號）所為之確定判決，提起再審之訴，本院
判決如左：
    主      文
再審之訴駁回。
再審訴訟費用由再審原告負擔。
    事實及理由
一、再審原告主張：本件后溪底排水改善工程（第二期）之變更設計，係於民國（下
    同）八十七年十二月三日經台灣省政府水利處八七水工字第八七五０六七六三六
    號函核定，並於八十八年二月二日完成複驗，因此再審原告於完成驗收後，將工
    程尾款及履約保證金發放給再審被告，係依兩造於八十七年七月十七日協調會之
    協調內容履行，再審原告並無遲延給付情事。兩造於八十七年七月十七日上午十
    時召開后溪底排水改善工程（第二期）土木部分協調會，而再審被告由工地負責
    人林博文出席參加，且再審被告之代理人於該協調會建議：「俟變更設計，省水
    利處核准後一星期內辦理驗收」，而為兩造同意接受，有該協調會結論第二點載
　　明附存第一審卷可稽，且再審被告於第一審亦陳稱：被告（即再審原告）稱原告
　　（即再審被告）提出建議工地變更設計，經水利處同意後一星期後辦理驗收，我
　　確實有同意」等語（見第一審卷5.２準備程序筆錄），由此可見再審被告所承
　　攬后溪底排水改善工程（第二期）之驗收，再審被告不但同意俟變更設計，並經
　　省水利處核准後一星期內辦理驗收，而且為再審被告所建議，按兩造於協調會所
　　成立之協調內容及真意，係雙方當事人互相讓步，以終止爭執或防止爭執發生之
　　契約，而屬和解行為，因此依民法第七百三十七條規定，再審被告對於工程尾款
　　及履約保證金在該工程驗收前所謂遲延給付所發生之損害賠償請求權，亦因協調
　　成立，而已拋棄且消滅，惟原判決對於兩造所同意之協調會記錄之內容及真意漏
　　未斟酌是否屬於民法上之和解行為，再審被告是否已不得請求驗收前所謂遲延給
　　付之損害賠償，竟謂其難認有放棄請求遲延利息之意思，有民事訴訟法第四百九
　　十七條規定之再審事由。爰求為判決：(一)本院九十年度上字第五０九號及台灣南
　　投地方法院八十九年度訴字第六八七號判決均廢棄。(二)再審被告在第一審之訴及
　　假執行之聲請均駁回。(三)第一、二審及再審訴訟費用均由再審被告負擔。
二、按對於第二審確定終局裁判，如就足影響於判決之重要證物漏未斟酌者，固得依
    民事訴訟法第四百九十七條規定，提起再審之訴，惟所謂就足影響於判決之重要
    證物漏未斟酌，係指足以影響判決基礎之重要證物，雖在前訴訟程序已提出，然
    未經確定判決加以斟酌者而言，若原確定判決已經斟酌該證物，並依自由心證，
　　為事實或法律上之認定，即非屬原判決漏未斟酌該證物。本件再審原告所稱本院
　　九十年度上字第五０九號原確定判決，所漏未斟酌之重要證物，即兩造於八十七
　　年七月十七日召開后溪底排水改善工程（第二期）土木部分協調會之會議記錄內
　　容及真意，然查原確定判決理由已載明「．．．上訴人（即再審原告）辯稱：被
　　上訴人（即再審被告）之工地負責人林博文曾於兩造八十七年七月十七日之協調
　　會中建議『俟變更設計，省水利處核准後一星期內辦理驗收』，足見被上訴人同
　　意待省水利處核准變更設計後才辦理驗收云云，惟該協調會距離被上訴人完工之
　　日即八十三年三月八日已有四年餘，被上訴人既係依上訴人監工變更設計之指示
　　而施工，其為儘速取得尾款及履約保證金當不會不同意上訴人辦理變更設計及拒
　　絕驗收，其縱有建議驗收日之行為，亦難逕認有放棄請求遲延利息之意思」（見
　　上開確定判決第十頁理由欄第二項之(五)），足見原確定判決業經斟酌該證物，難
　　謂原確定判決漏未斟酌該證物，縱其理由簡要，未詳論該證物是否屬於民法上之
　　和解行為，惟原確定判決既已論述難以該證物逕認再審被告有放棄請求遲延利息
　　之意思，自係認為該證物無和解性質而有使再審被告放棄請求遲延利息之法效，
　　不得以其理由之簡要謂為原確定判決對該證物漏未斟酌。從而再審原告主張原確
　　定判決就上開重要證物漏未斟酌等語，顯無理由，爰不經言詞辯論，予以駁回。
據上論結，本件再審之訴為顯無理由，依民事訴訟法第五百零二條第二項、第七十八
條，判決如主文。
中　　　華　　　民　　　國　　九十一　　年　　　八　　　月　　 二十　　 日
~B1民事第三庭審判長法　官　陳照德
~B2　　　　　　　　法　官　曾謀貴
~B3　　　　　　　　法　官　蔡王金全
右為正本係照原本作成。
不得上訴。
~B 　 　　　　　　書記官　阮正枝
中　　　華　　　民　　　國　　九十一　　年　　　八　　　月　　 二十　　 日
                                                                        Ｂ
